---
title: "zlotemysli_proejtk1"
author: "Asia, Bogdan, Olaf"
date: "10 March 2019"
output: html_document
---

```{r setup, include=FALSE}
knitr::opts_chunk$set(echo = TRUE)
```

```{r, echo=FALSE, include=FALSE, warning=FALSE, message=FALSE, error=FALSE}


library(tidyverse)
library(DataExplorer)
library(mlr)
library(rmarkdown)
```



``````{r, echo=FALSE, include=FALSE, warning=FALSE, message=FALSE, error=FALSE}

heloc_dataset_v1<-read.csv(file = "heloc_dataset_v1.csv")
heloc_no9 <- heloc_dataset_v1[heloc_dataset_v1$MSinceMostRecentTradeOpen != -9, ]



heloc_no9 %>% filter(RiskPerformance== "Good") %>% select(-RiskPerformance) -> good
heloc_no9 %>% filter(RiskPerformance== "Bad") %>% select(-RiskPerformance)-> bad

#create_report(good)
#create_report(bad)

```
#Z powyższego raportu zauważyliśmy znaczące róznice w istorgamach odpowiadających RiskPerformance "Bad" i  "Good"", są to chechy:
"MSinceOldestTradeOpen"  
"MSinceOldestTradeOpen"  
"PercentTradesNeverDelq"  
"MSinceMostRecentDelq" 
"MaxDelq2PublicRecLast12M" 
"MaxDelqEver" 
"NetFractionRevolvingBurden" !!! 
"NetFractionInstallBurden" !!
"NumRevolvingTradesWBalance"
"NumBank2NatlTradesWHighUtilization"
"PercentTradesWBalance"  
   
   !-znacząca różnica
   
#Lista dla eksperta( -> tata Bogdana)
AverageMInFile- Average Months in File

MSinceMostRecentInqexcl7days-Months Since Most Recent Inq excl 7days

NumInqLast6M-Number of Inq Last 6 Months                       

NumInqLast6Mexcl7days-Number of Inq Last 6 Months excl 7days. Excluding the last 7 days removes inquiries that are likely due to price comparision shopping.

NetFractionRevolvingBurden-Net Fraction Revolving Burden. This is revolving balance divided by credit limit/Obciążenie obrotowe frakcji netto. Jest to saldo obrotowe podzielone przez limit kredytowy

NetFractionInstallBurden-Net Fraction Installment Burden. This is installment balance divided by original loan amount/Obciążenie raty netto frakcji. Jest to saldo raty podzielone przez pierwotną kwotę pożyczki

NumRevolvingTradesWBalance-Number Revolving Trades with Balance/Liczba odnawialnych transakcji z saldem

NumInstallTradesWBalance-Number Installment Trades with Balance/Liczba transakcji ratalnych z saldem

NumBank2NatlTradesWHighUtilization-Number Bank/Natl Trades w high utilization ratio/
48/5000
Liczba Bank / Natl Transakcje o wysokim wskaźniku wykorzystania / transakcje, które się najlepiej zwróciły by Bodo

#Dobrze by było jakby tata jeszcze spojrzał na to, żebyśmy mieli pewność jak to interpretować ;)
-9 No Bureau Record or No Investigation

-8 No Usable/Valid Trades or Inquiries

-7 Condition not Met (e.g. No Inquiries, No Delinquencies) 

   